【裁判字號】    98,訴,613
【裁判日期】    980825
【裁判案由】    違反槍砲彈藥刀械管制條例
【裁判全文】
臺灣屏東地方法院刑事判決               98年度訴字第613號
公  訴  人  臺灣屏東地方法院檢察署檢察官
被      告  甲○○
選任辯護人  曾慶雲律師
上列被告因違反槍砲彈藥刀械管制條例案件，經檢察官提起公訴
（98年度偵字第2560號），本院判決如下：
    主  文
甲○○犯非法持有空氣槍罪，處有期徒刑壹年捌月，併科罰金新
臺幣伍萬元，罰金如易服勞役，以新臺幣壹仟元折算壹日，扣案
之空氣長槍壹枝（槍枝管制編號0000000000）、CO2 瓦斯鋼瓶壹
罐及鋼珠（6MM） 壹包均沒收；又犯非法販賣空氣槍未遂罪，處
有期徒刑壹年拾月，併科罰金新臺幣伍萬元，罰金如易服勞役，
以新臺幣壹仟元折算壹日，扣案之空氣長槍壹枝（槍枝管制編號
0000000000）、CO2 瓦斯鋼瓶壹罐及鋼珠（6MM） 壹包均沒收，
應執行有期徒刑貳年，併科罰金新臺幣捌萬元，罰金如易服勞役
，以新臺幣壹仟元折算壹日，緩刑肆年，並向公庫支付新臺幣拾
萬元，扣案之空氣長槍壹枝（槍枝管制編號0000000000）、CO2
瓦斯鋼瓶壹罐及鋼珠（6MM） 壹包均沒收。
    事  實
一、甲○○明知可發射金屬具有殺傷力之空氣長槍，非經中央主
    管機關許可，均不得販賣、持有，竟於民國96年2 、3 月間
    某日晚上，在高雄市○○路「特力屋」附近，以新台幣（下
    同）1 萬1 千元之價格，向真實姓名年籍不詳之成年男子購
    得以外接高壓鋼瓶內氣體為發射動力而具有殺傷力之空氣長
    槍1 枝（槍枝管制編號0000000000），遂未經許可持有之，
    而供己把玩之用。嗣因缺錢花用，復基於非法販賣牟利之犯
    意，於98年3 月20日21時9 分許起，在屏東市○○路401 巷
    1-11號住處，以電腦登入雅虎奇摩拍賣網站，以「joot50」
    之拍賣者帳號，在該網站上刊登販賣上開空氣長槍之廣告，
    並以網路拍賣價格6500元起標販售，適經執行網路巡邏勤務
    之彰化縣警察局北斗分局員警發現上開網頁資料，乃上網偽
    稱欲購買該空氣長槍，雙方約定於98年4 月1 日12時30分許
    ，在屏東市○○路222 號處交易，而甲○○亦依約於上開時
    、地出現欲與警交易時，為警當場查獲，並扣得上開空氣長
    槍1 枝、CO2 瓦斯鋼瓶1 罐及鋼珠（6MM）1包而販賣未遂。
二、案經彰化縣警察局北斗分局報請臺灣屏東地方法院檢察署檢
    察官偵查起訴。
    理  由
一、訊據被告甲○○對於上開上開時、地購得空氣槍及上網刊登
    販售槍枝之廣告等犯罪事實均供承不諱，核與卷附露天拍賣
    網站「華山target狙擊長槍」之網頁內容、照片5 張相符，
    並有扣案之空氣長槍1 枝、CO2 瓦斯鋼瓶1 罐及鋼珠（6MM
    ）1 包可資佐證。且扣案之扣案之空氣長槍（槍枝管制編號
    0000000000），經送請內政部警政署刑事警察局鑑定結果，
    認係氣體動力式槍枝，以外接高壓鋼瓶內氣體為發射動力，
    經以金屬彈丸測試三次，其中彈丸（直徑6.0MM 、重量
    0.88G） 最大發射速度為172 公尺/ 秒，計算其動能為13焦
    耳，換算其單位面積動能為45焦耳／平方公分等情，有內政
    部警政署刑事警察局98年4 月30日刑鑑字第0980048566號鑑
    驗書1 份在卷可稽。參酌日本科學警察研究所之研究結果，
    彈丸單位面積動能達20焦耳/ 平方公分，足以穿入人體皮肉
    層等情（有上開鑑驗書所附殺傷力相關數據之說明可佐），
    堪認扣案槍枝具有殺傷力無訛。被告自白核與事實相符，應
    堪信採，事證明確，被告犯行均堪認定。
二、核被告所為，係犯槍砲彈藥刀械管制條例第8 條第4 項未經
    許可持有具有殺傷力之空氣槍罪及同條例第8 條第5 項、第
    1 項之未經許可販賣具有殺傷力之空氣槍未遂罪。被告所犯
    上開2 罪間，犯意各別，罪名互殊，應予分論併罰。又被告
    已著手於販賣行為之實行而不遂，為未遂犯，此部分爰依刑
    法第25條第2 項規定減輕其刑。再被告所犯未經許可持有空
    氣槍罪及未經許可販賣空氣槍未遂罪，分別係3 年以上10年
    以下有期徒刑及5 年以上有期徒刑之重罪，然被告持有上開
    空氣槍，僅供己把玩，並未以之作為其他犯罪使用，又販賣
    空氣槍亦屬未遂，犯罪所生危害非重，再者上開空氣槍，係
    以外接高壓鋼瓶內氣體為發射動力，而發射金屬彈丸，相較
    於使用具有彈頭、彈殼及火藥之子彈的改造槍枝而言，其殺
    傷力顯然較為輕微而有限，是被告之犯罪情節，若以所犯本
    案最輕法定刑期有期徒刑3 年、5 年相較，客觀上以一般國
    民生活經驗法則為之檢驗，應屬情輕法重，且足以引起一般
    人之同情，本院因認被告犯罪情狀尚堪憫恕，即處以法定最
    低刑度，猶嫌過重，爰各依刑法第59條規定，酌減其刑，並
    就販賣空氣槍未遂部分依法遞減之。審酌被告未經許可持有
    、販賣空氣槍，雖對社會治安具有潛在威脅性，惟念其素行
    尚佳（有臺灣高等法院被告前案紀錄表可考），犯後坦認犯
    行，頗有悔意等一切情狀，分別量處如主文所示之刑並定其
    應執行刑，併依刑法第42條第3 項前段規定，諭知罰金易服
    勞役之折算標準。另被告未曾因故意犯罪受有期徒刑以上刑
    之宣告，有臺灣高等法院被告前案紀錄表附卷可憑，考量其
    因不諳法律，一時失慮致罹刑章，經此偵審程序並罪刑宣告
    之教訓，當知所警惕而無再犯之虞，本院因認其所受刑之宣
    告以暫不執行為適當，爰予宣告緩刑4 年。又為惕其自新，
    培養正確法治觀念，併諭知應向國庫支付新臺幣10萬元。另
    扣案之空氣長槍（槍枝管制編號0000000000），係屬違禁物
    ，應依刑法第38條第1 項第1 款規定宣告沒收；另扣案之
    CO2 瓦斯鋼瓶1 罐及鋼珠 (6MM)1 包，係被告所有，並供被
    告非法持有及販賣空氣槍所用之物，業經被告自承在卷，爰
    依刑法第38條第1 項第2 款規定宣告沒收。
據上論斷，應依刑事訴訟法第299 條第1 項前段，槍砲彈藥刀械
管制條例第8 條第4 項、第5 項、第1 項，刑法第11條前段、第
25條第2 項、第59條、第42條第3 項前段、第51條第5 款、第7
款、第74條第1 項第1 款、第2 項第4 款、第38條第1 項第1 款
、第2 款，判決如主文。
本案經檢察官潘國威到庭執行職務。
中    華    民    國    98    年    8     月    25    日
                  刑事第三庭 審判長 法  官  吳永宋
                                    法  官  陳怡先
                                    法  官  趙家光
以上正本證明與原本無異。
如不服本判決應於收受判決後10日內向本院提出上訴書狀，並
應敘述具體理由；其未敘述上訴理由者，應於上訴期間屆滿後
20日內向本院補提理由書（均須按他造當事人之人數附繕本）
「切勿逕送上級法院」。
中    華    民    國    98    年    8     月    25    日
                                    書記官  張語恬
附錄本案所犯法條全文
槍砲彈藥刀械管制條例第8條
未經許可，製造、販賣或運輸鋼筆槍、瓦斯槍、麻醉槍、獵槍、
空氣槍或第4條第1項第1款所定其他可發射金屬或子彈具有殺傷
力之各式槍砲者，處無期徒刑或5年以上有期徒刑，併科新臺幣1
千萬元以下罰金。
未經許可，轉讓、出租或出借前項所列槍枝者，處5年以上有期
徒刑，併科新臺幣1千萬元以下罰金。
意圖供自己或他人犯罪之用，而犯前二項之罪者，處無期徒刑或
7年以上有期徒刑，併科新臺幣1千萬元以下罰金。
未經許可，持有、寄藏或意圖販賣而陳列第1項所列槍枝者，處3
年以上10年以下有期徒刑，併科新臺幣700萬元以下罰金。
第 1 項至第 3 項之未遂犯罰之。


司法院資訊處製作；財團法人民間司法改革基金會備份。
